【裁判字號】    90,上易,1033
【裁判日期】    900531
【裁判案由】    賭博等
【裁判全文】
臺灣高等法院臺中分院刑事判決                    九十年度上易字第一三三號
    上  訴  人
    即  被  告  甲○○
右上訴人因賭博等案件，不服臺灣彰化地方法院八十九年度易字第一六五○號中華民
國八十九年十二月二十一日第一審判決（聲請簡易處刑案號：臺灣彰化地方法院檢察
署八十九年度偵字第三六五九號），提起上訴，本院判決如左：
      主  文
上訴駁回。
甲○○緩刑參年。
      事實及理由
一、本案經本院審理結果，認第一審判決關於賭博部分認事用法及量刑均無不當，應
    予維持，並引用第一審判決書關於該部分記載之事實、證據及理由（如附件）。
二、被告上訴意旨略以：伊在夜市擺設電動玩具供人遊樂，係以供人暫時娛樂為目的
    ，且伊僅係作為副業，而客人贏得之彩券可以留到下次再玩，扣案之檯燈、洋娃
    娃等物是送給客人，並非作為客人以彩券兌換之用云云。經查：被告於檢察官偵
    查時坦承：客人蔡文種贏了彩券，伊要給蔡文種一個檯燈等語，核與蔡文種於警
    訊時所供：伊當時贏得三十張彩券，準備換領檯燈時被警查獲等情相符，並有檯
    燈等物扣案可證，被告所辯扣案之檯燈等物係送給客人云云，應不足採。又刑法
    第二百六十六條第一項但書所謂「以供人暫時娛樂之物為賭者」，係指所賭之物
    ，僅足供暫時娛樂之用，一般為經濟價值甚小，社會一般觀念不予重視，而非指
    賭博之目的在於娛樂，或該物為賭博所用之具而言。查被告用以兌換用之檯燈等
    物，價值非微，且係供吾人平日生活所用之物，該案另被告蔡文種於偵查中亦稱
    甲○○原來拿娃娃給伊，伊不要，伊要檯燈，足見一般玩賭之客人心理上仍重視
    所兌換物品之經濟價值，尚難認被告所為之賭博行為係以供人暫時娛樂之物為賭
    。末按刑法上所謂常業犯，指反覆以同種類行為為目的之社會活動之職業性犯罪
    而言，至於犯罪所得之多寡，是否恃此犯罪為唯一之謀生職業，則非所問，縱令
    兼有其他職業，仍無礙於該常業犯罪之成立（最高法院八十五年度台上字第五一
    ○號判例參照）。查被告雖提出「財泉機械工業有限公司」所出具，內容為：「
    甲○○自民國八十九年三月一日起在本公司擔任煮飯工作至今無訛」之證明書一
    紙，用以證明其非以賭博為常業，惟查：被告於檢察官訊問時供承：其在夜市擺
    設電動玩具，一星期擺了五天，一天可以賺一、二千元等語，顯然被告係以擺設
    電動玩具所得，為其生活之資，縱令其兼有其他職業，揆諸前開判例要旨所示，
    亦無礙於其常業犯之成立。被告所辯，均為卸責之詞，其執此上訴，恣意指摘原
    判決不當，為無理由，應予駁回。
三、又被告前未曾受有期徒刑以上刑之宣告，有台灣高等法院被告全國前案紀錄表在
    卷可考，其因需負擔家庭經濟，除於白天受僱為他人煮飯外，仍須於夜間從事流
    動攤販工作，以賺取生活費用，因一時失慮，偶罹刑典，經此偵審程序並刑之宣
    告後，應知警惕而無再犯之虞，本院因認暫不執行其刑為當，予以宣告緩刑，用
    啟自新。
據上論結，應依刑事訴訟法第三百六十八條、第三百七十三條，刑法第七十四條第一
款，判決如主文。
本案經檢察官王寧懷到庭執行職務。
中      華      民      國      九十      年      五    月    三十一    日
                                臺灣高等法院臺中分院刑事第四庭
                                      審判長法  官  洪  耀  宗
                                            法  官  吳  重  政
                        法  官  江  德  千
右正本證明與原本無異。
不得上訴。
                                            書記官  吳  麗  琴
中      華      民      國    九十      年      六      月     一       日
                                                                        Ａ


司法院資訊處製作；財團法人民間司法改革基金會備份。
